hacer:
  present:
    1s: hago
    2s: haces
    3s: hace
    1p: hacemos
    2p: hacéis
    3p: hacen
  preterite:
    1s: hice
    2s: hiciste
    3s: hizo
    1p: hicimos
    2p: hicisteis
    3p: hicieron
  future:
    1s: haré
    2s: harás
    3s: hará
    1p: haremos
    2p: haréis
    3p: harán
  present_subjunctive:
    1s: haga
    2s: hagas
    3s: haga
    1p: hagamos
    2p: hagáis
    3p: hagan
  imperfect:
    1s: hacía
    2s: hacías
    3s: hacía
    1p: hacíamos
    2p: hacíais
    3p: hacían
  conditional:
    1s:
    2s:
    3s:
    1p:
    2p:
    3p:
  imperative: 
    - haz
    - haced
  past_participle: hecho
  gerund: haciendo
  
  